

# **Nesrine BEKKAR YAHOUM**

DÉVELOPPEUSE WEB FRONTEND

### **CONTACT**

.--

0769551422



nesrineyahoum@mail.com



Paris 75020, Île de France

## **RÉSEAUX**

in

Nesrine YAHOUM



https://github.com/NesrineYAH



MongoDB

https://nesrinebekkar.com

### **COMPÉTENCES**

HTML /CSS /SCSS	
JavaScript/Next.js TypeScript	
Node.is /Express.is	
Tailwind CSS /Bootstrap	

## **CENTRE D'INTÉRÊTS**

- Réactive et toujours à la pointe des dernières technologies
- Lecture, Musique, Danse, Sport
- Cuisine & gastronomie, voyage
- Intelligence Artificielle

#### **LANGUES**

Français : B2Anglais : B2

• Arabe : Langue Maternelle

Développeuse Web créative et innovante, capable de créer des sites web pour des clients, dotée d'excellentes compétences en matière d'organisation, de planification et de vérification de code. Volonté d'apporter mon expertise dans la réalisation de projets de conception de sites Internet

#### **FORMATIONS ET DIPLOMES**

- ▶ 2023 FORMATION ANGLAIS PROFESSIONNEL -Linguaphone
  - Diplôme obtenus TOEIC B1
- ▶ 2022 2023 DÉVELOPPEUR WEB FRONTEND BAC +2 OpenClassrroms
  - Intégration des Maquettes avec HTML, CSS, SCSS
  - Création des pages web dynamique
  - Optimisation des sites web avec le Référencement Naturel SEO
  - Création des pages web dynamiques avec React.js, JavaScript
  - Création des API Restful avec Expresso.js, MongoDB, Node.js
  - Implémentation de sites web responsive, optimisés pour l'univers mobile
- 2022 FORMATION CRÉER UN SITE WEB AVEC WORDPRESS
  - Diplôme obtenus : Attestation de réussite
- **▶ 2012-2017 CHARGÉE CLIENTÈLE -TOP COURSE ALGÉRIE.** 
  - Société de livraison et de logistique en Algérie.

#### **EXPÉRIENCES PROFESSIONNELLE**

- ► 2023-2024 DÉVELOPPEUR FRONTEND FREELANCE
  - Créer des sites internet, des Applications Mobile
  - Transformation des Maquettes en pages web
  - Planification et gestion de projets
  - Principes du SEO (référencement naturel)
- ► 2014-2017 TÉLÉCONSILLÈRE AU CENTRE D'APPEL
  - Chez Mobilis un opérateur de téléphonie mobile en Algérie.
- ▶ 2011-2013 CHARGÉE CLIENTÈLE CHEZ TOP COURSE ALGÉRIE
  - · Société de livraison et de logistique en Algérie.
- ▶ 2010-2011 STAGE PRATIQUE À LA BANQUE BARAKA D'ALGÉRIE.
  - Stage de 6 mois à la direction marketing de la banque al